臺灣桃園地方法院刑事判決　　　　　　　95年度訴字第2194號
公　訴　人　臺灣桃園地方法院檢察署檢察官
被　　　告　甲○○
上列被告因違反毒品危害防制條例案件，經檢察官提起公訴（九
十五年度偵字第三四五一號），被告於本院準備程序時，就被訴
事實為有罪之陳述，經告知簡式審判程序之旨，並聽取當事人之
意見後，本院合議庭裁定本件由受命法官獨任進行簡式審判程序
，判決如下：
   主      文
甲○○連續施用第一級毒品，處有期徒刑拾月。扣案之內含第一
級毒品海洛因殘渣之殘渣袋壹只沒收銷燬，扣案之注射針筒參支
、分裝杓壹支及夾鍊袋壹包沒收之。
   事      實
一、甲○○於民國九十三年間因施用毒品案件，經本院於九十三
    年十一月十五日以九十三年度毒聲字第一五五○號裁定令入
    勒戒處所，施以觀察、勒戒，於九十四年六月九日因無繼續
    施用傾向執行完畢出所。詎其仍不思悔改，復基於施用第一
    級毒品海洛因之概括犯意，於前揭觀察、勒戒執行完畢後之
    五年內即自九十五年四月間某日起至同年六月三十日為警採
    尿前回溯二十六小時內某時止，在其位於桃園縣桃園市○○
    路一五八號三樓住處，連續施用第一級毒品海洛多次。嗣於
    九十五年六月三十日上午十一時十分許，為警持本院所核發
    之九十五年度聲搜字第六七九號搜索票，至其位於桃園縣桃
    園市○○路一五八號三樓執行搜索時當場查獲，並扣得內含
    第一級毒品海洛因殘渣之殘渣袋一只及其所有預備供其施用
    第一級毒品海洛因所用之注射針筒三支、分裝杓一支、夾鍊
    袋一包，始悉上情。
二、案經臺北市政府警察局萬華分局報請臺灣桃園地方法院檢察
    署檢察官偵查起訴。
    理     由
一、訊之被告甲○○對有於上開時、地，連續施用第一級毒品海
    洛因之犯罪事實，於本院審理時供承不諱，而被告為警查獲
    時所採集之尿液，經送驗結果，確呈嗎啡陽性反應乙節，亦
    有臺灣檢驗科技股份有限公司所出具濫用藥物尿液檢驗報告
    一紙附卷可稽，此外並有海洛因殘渣袋一只扣案可資佐證。
    再施用毒品者，多已成癮，於未徹底戒斷毒癮前，必會反覆
    施用，此為社會大眾所周知，且參酌被告前已有施用毒品前
    科，雖曾經觀察、勒戒，惟竟再次施用毒品，顯見其已成癮
    而未戒斷，是被告供承其於九十五年四月間某日起至同年六
    月三十日為警採尿時起回溯二十六小時內某時止，有連續多
    次施用第一級毒品海洛因等情，與常情相符，堪信屬實。綜
    上，足認被告自白與事實相符應值採信，可採為論罪科刑之
    基礎。而被告前曾因施用毒品案件，經本院於九十三年十一
    月十五日以九十三年度毒聲字第一五五○號裁定令入勒戒處
    所，施以觀察、勒戒，於九十四年六月九日因無繼續施用傾
    向執行完畢出所，有臺灣高等法院被告前案紀錄表一紙在卷
    足憑，是其於前揭觀察、勒戒執行完畢後五年內再犯本案，
    公訴人對其提起公訴，於法自屬有據，併此敘明。綜上，本
    件事證明確，被告犯行洵堪認定，應依法論科。
二、論罪科刑部分：
(一)按本件被告行為後，刑法部分條文業經修正公布，並於民國
    九十五年七月一日施行（修正後刑法以下稱新法，修正前刑
    法以下稱舊法）。刑法第二條第一項之規定，係規範行為後
    法律變更所生新舊法律比較適用之準據法，於修正後刑法施
    行後，應適用新法第二條第一項規定之從舊從輕之原則為比
    較，適用最有利於行為人之法律。查本件被告行為後，刑法
    關於連續犯修正部分，舊法第五十六條規定：「連續數行為
    而犯同一之罪名者，以一罪論。但得加重其刑至二分之一。
    」新法中業經刪除，意即新法就數犯罪行為所成立之數罪名
    ，原則係採分論併罰之方式處斷，經比較連續犯修正結果，
    舊法以一罪論，自較新法數罪分論併罰為有利。綜上所述，
    舊法之規定對於被告較為有利，上開修正部分自應依新法第
    二條第一項前段之規定，適用舊法之規定論處。
(二)查海洛因為毒品危害防制條例第二條第二項第一款所定之第
    一級毒品，是核被告所為，係犯毒品危害防制條例第十條第
    一項之施用第一級毒品罪。其施用第一級毒品海洛因行為前
    ，所持有之第一級毒品海洛因之行為，既意在供己施用，其
    持有之低度行為應為施用之高度行為吸收，均不另論罪。被
    告先後多次施用第一級毒品海洛因之犯行，時間緊接，方法
    相同，觸犯構成要件相同之罪，顯係基於概括之犯意反覆為
    之，為連續犯，應依舊法第五十六條規定，以一罪論，並加
    重其刑。爰審酌被告犯罪後坦承犯行、態度良好，且施用毒
    品，仍屬自戕身心之行為，尚無造成他人之損害，然被告前
    因施用毒品，經施以觀察、勒戒後，仍未戒除毒癮，顯見自
    制力甚低，暨被告之生活狀況、品行、智識程度、犯罪之動
    機、目的、手段等一切情狀，量處如主文所示之刑。
三、沒收部分：扣案之內含有第一級毒品海洛因之殘渣袋一只，
    雖未經檢驗，然被告於本院審理時坦承揭物品為其施用第一
    級毒品海洛因所用，又其為警查獲時所採集之尿液，經送驗
    結果，亦確呈嗎啡陽性反應，已如前述，足徵前揭扣案物品
    內含之不明白色粉末確係為海洛因無訛，且前揭扣案之物又
    無法與內含之海洛因分離，是應依毒品危害防制條例第十八
    條第一項前段規定宣告沒收銷燬之。而扣案之注射針筒三支
    、分裝杓一支、夾鍊袋一包，均係被告所有預備供其施用第
    一級毒品海洛因所用之物，業經其供承在卷，爰依舊法第三
    十八條第一項第二款宣告沒收之。
據上論斷，應依刑事訴訟法第二百七十三條之一第一項、第二百
九十九條第一項前段，毒品危害防制條例第十條第一項、第十八
條第一項前段，修正後刑法第二條第一項前段、修正前刑法第十
一條、第五十六條、第三十八條第一項第二款，判決如主文。
本案經檢察官董良造到庭執行職務。
中　　華　　民　　國　  96    年　  3　  月　   30　  日
                        臺灣桃園地方法院刑事第十庭
                                法  官  柯姿佐
上正本證明與原本無異。如不服本判決，應於判決送達後10日內
向本院提出上訴狀（應附繕本），上訴於臺灣高等法院。
                                書記官  蔡紫凌
中　　華　　民　　國　　96　　年　　4 　　月　　2 　　日
毒品危害防制條例第10條第1項
施用第一級毒品者，處 6 月以上 5 年以下有期徒刑。
